【裁判字號】    98,訴,564
【裁判日期】    980424
【裁判案由】    毒品危害防制條例
【裁判全文】
臺灣臺北地方法院刑事判決               98年度訴字第564號
公  訴  人  臺灣臺北地方法院檢察署檢察官
被      告  甲○○
                    （另案於臺灣臺北監獄臺北分監執行中）
上列被告因違反毒品危害防制條例案件，經檢察官提起公訴（九
十八年度毒偵字第六三二號），被告於準備程序中先就被訴事實
為有罪之陳述，經本院告以簡式審判之旨，並聽取當事人之意見
後，本院合議庭裁定行簡式審判程序後，本院判決如下：
    主  文
甲○○施用第一級毒品，累犯，處有期徒刑拾月。扣案之注射針
筒支均沒收。
    事  實
一、甲○○前於(一)八十九年間，因施用第一級毒品海洛因（下稱
    海洛因）案件，經本院以八十九年毒聲字第四六二號裁定送
    觀察、勒戒後，認有繼續施用毒品傾向，復經本院以八十九
    年度毒聲字第七七四號裁定令入戒治處所施以強制戒治，因
    其於強制戒治期間，經本院以八十九年度毒聲字第二四一二
    號裁定停止戒治，所餘戒治期間付保護管束，而於九十年二
    月十六日保護管束期滿未經撤銷，視為強制戒治執行完畢，
    經臺灣臺北地方法院檢察署（下稱臺北地檢署）檢察官於九
    十年十月十五日以九十年度戒毒偵字第二二四號不起訴處分
    書為不起訴處分確定在案。又於(二)九十四年間，因施用海洛
    因及第二級毒品安非他命（下稱安非他命）案件，經本院以
    九十四年度訴字第一三七六號判決，就施用海洛因部分，判
    處有期徒刑十月，就施用安非他命部分，判處有期徒刑五月
    ，應執行有期徒刑一年二月確定；再於(三)九十五年間，因施
    用海洛因及安非他命案件，經本院以九十五年度訴字第一二
    ０六號判決，就施用海洛因部分，判處有期徒刑十月，就施
    用安非他命部分，判處有期徒刑六月，應執行有期徒刑一年
    二月，復經本院以九十六年度聲減字第一四四五號裁定減刑
    並定應執行有期徒刑七月確定，嗣與前開(二)案件接續執行，
    於九十六年十一月十五日縮刑期滿執行完畢（上開(二)、(三)案
    件於本案構成累犯）。
二、甲○○基於施用海洛因之犯意，於九十八年一月十日十九時
    許，在捷運臺北車站設置之公廁內，將水與海洛因混合後，
    置入其所有之注射針筒內施打之方式，施用海洛因一次。嗣
    於九十八年一月十三日十七時五十五分許，甲○○行經臺北
    市萬華區○○○道與萬大路口，為警攔檢而查獲其持有注射
    針筒三支，乃接受調查，經警採集其尿液送驗發現呈嗎啡陽
    性反應，而知甲○○有上開施用海洛因之犯行。
三、案經臺北市政府警察局萬華分局移送臺北地檢署檢察官偵查
    起訴。
    理  由
一、證據之認定：
    上開事實二之部分，有被告甲○○於前述時地為警查獲，經
    警採集其尿液送臺灣尖端先進生技醫藥股份有限公司以酵素
    免疫分析法初步檢驗及氣相層析質譜儀法確認檢驗，結果發
    現呈嗎啡陽性反應之濫用藥物檢驗報告一紙附卷足憑（毒偵
    字卷第十三頁參照），復有注射針筒三支扣案可證，且被告
    亦對上開事實二之部分於本院九十八年四月十日審理時供承
    不諱（本院當日審判筆錄參照），是依(一)前開濫用藥物檢驗
    報告一紙及(二)扣案之注射針筒三支等補強證據已足資擔保被
    告於本院審理中所為之上開任意性自白具有相當程度之真實
    性，而得確信被告前述自白之犯罪事實確屬真實，從而依刑
    事訴訟法第一百五十六條第一項及同條第二項規定，自得依
    被告前述自白及該補強證據認定被告確有為前述施用海洛因
    一次之犯行，本件事證明確，被告之犯行堪以認定。
二、論罪科刑之法律適用：
  (一)按海洛因為毒品危害防制條例第二條第二項第一款所列之第
    一級毒品。核被告甲○○所為，係犯該條例第十條第一項之
    施用第一級毒品罪。其施用海洛因前後持有海洛因之低度行
    為，應為施用海洛因之高度行為所吸收，不另論罪。
  (二)查被告有如事實一之(二)、(三)部分所載之犯罪科刑執行情形，
    有臺灣高等法院被告全國前案紀錄表一份及被告所犯前開案
    件之判決書、裁定書等件在卷可稽，其前受有期徒刑執行完
    畢，於五年以內故意再犯本件有期徒刑以上之罪，為累犯，
    應依刑法第四十七條第一項之規定，加重其刑。
  (三)爰審酌被告於毒品危害防制條例公佈生效後曾由本院裁定送
    觀察勒戒、強制戒治，並由臺北地檢署檢察官為不起訴處分
    確定（本院卷附臺北地檢署九十年度戒毒偵字第二二四號不
    起訴處分書參照），顯見其未因前所受觀察勒戒、強制戒治
    之處分而決心改過及其智識程度、品行、犯後尚能坦承犯行
    、態度良好等一切情狀，量處如主文所示之刑。
  (四)扣案之注射針筒三支，均為被告所有，且均供其為本件施用
    海洛因所用之物，業據被告供承在卷（本院九十八年四月十
    日審判筆錄參照），爰依刑法第三十八條第一項第二款、第
    三項之規定，由本院宣告沒收之。
據上論斷，應依刑事訴訟法第二百七十三條之一第一項、第二百
九十九條第一項前段，毒品危害防制條例第十條第一項，刑法第
十一條前段、第四十七條第一項、第三十八條第一項第二款，判
決如主文。
本案經檢察官王育珍到庭執行職務。
中    華    民    國    98    年    4     月    24    日
                  刑事第九庭    法  官  林怡秀
以上正本證明與原本無異。
如不服本判決應於收受送達後10日內向本院提出上訴書狀，並應
敘述具體理由；其未敘述上訴理由者，應於上訴期間屆滿後20日
內向本院補提理由書（均須按他造當事人之人數附繕）「切勿逕
送上級法院」。
                                書記官  張汝琪
中    華    民    國    98    年    4     月    24    日
附錄本案論罪科刑法條全文：
毒品危害防制條例第十條：
施用第一級毒品者，處六月以上五年以下有期徒刑。
施用第二級毒品者，處三年以下有期徒刑。


司法院資訊處製作；財團法人民間司法改革基金會備份。
